臺灣新北地方法院民事裁定
  111年度抗字第156號
抗  告  人  陳永騰  
相  對  人  波波金融科技股份有限公司

法定代理人  周芮緁  


上列當事人間聲請本票裁定事件，抗告人對於中華民國111年7月
22日本院111年度司票字第5464號裁定提起抗告，本院裁定如下
：
    主  文
抗告駁回。
抗告程序費用新臺幣1,000元由抗告人負擔。
    理  由
一、按執票人向本票發票人行使追索權時，得聲請法院裁定後強
    制執行，票據法第123條定有明文。又本票執票人依上列規
    定，聲請法院裁定許可對發票人強制執行，係屬非訟事件，
    此項聲請之裁定及抗告法院之裁定，僅依非訟事件程序，以
    審查強制執行許可與否（即就本票形式上之要件是否具備予
    以審查為已足），並無確定實體上法律關係存否之效力，如
    發票人就票據債務之存否有爭執時，應由發票人提起確認之
    訴，以資解決（最高法院56年台抗字第714號、57年台抗字
    第76號判例意旨參照）。
二、抗告意旨略以：抗告人當年在學時，一時不察被同學騙去買
    手機無卡分期，結果連手機都沒拿到，不知道何因就欠下這
    些債務了。第三人即同學劉冠緯於民國110年11月19日聲稱
    只要幫忙申辦無卡手機分期，手機交出後，同學說就可以領
    到新臺幣1萬元佣金，也會繳清後續分期款項，抗告人懷疑
    劉冠緯與相對人是否共同詐欺，已請地檢署檢察官查明，爰
    請求廢棄原裁定等語。
三、經查，本件相對人主張伊執有抗告人所簽發如附表所示免除
    作成拒絕證書之本票(下稱系爭本票)，詎經提示未獲付款，
    依票據法第123條聲請裁定許可強制執行等情，業據相對人
    提出系爭本票為證，堪認系爭本票之票據債務確已屆期，而
    系爭本票已載明本票、無條件擔任兌付等文義，並經發票人
    簽名，及記載發票日、票面金額等本票必要記載事項，相對
    人自得對發票人即抗告人行使追索權，則原裁定予以准許強
    制執行，形式上審查即無不合。至於抗告人辯稱該筆欠款尚
    待查明云云，核屬實體上之爭執，仍須就票據法律關係為實
    質審查始能判斷，依首揭說明，應由抗告人另行提起確認訴
    訟，以資解決，尚非本件非訟事件程序所得審究。從而，抗
    告人提起本件抗告，請求廢棄原裁定，為無理由，應予駁回
    。
四、據上論結，本件抗告為無理由，依非訟事件法第46條、第21
    條第2項、第24條第1項，民事訴訟法第495條之1第1項、第4
    49條第1項、第95條、第78條，裁定如主文。
中　　華　　民　　國　 111　　年　　9 　　月　　2 　　日
                 民事第七庭　　 法　官　謝宜雯
以上正本係照原本作成。
本裁定僅得以適用法規顯有錯誤為理由提起再抗告。如提起再抗
告，應於裁定送達後10日內委任律師為訴訟代理人向本院提出再
抗告狀，並繳納再抗告費新臺幣1,000元。
中　　華　　民　　國　 111　　年　　9 　　月　　2 　  日
                                書記官　劉德玉
附表：                                               111年度抗字第156號       編號 發票日 票面金額（新臺幣） 到期日 利息起算日 (即提示日) 利息 (月息) 備考 001 110年11月19日 39,330元 (空白) 111年1月20日 16%